【裁判字號】    88,易,3277
【裁判日期】    890216
【裁判案由】    毒品危害防制條例
【裁判全文】
臺灣高雄地方法院刑事判決                        八十八年度易字第三二七七號
    公  訴  人  臺灣高雄地方法院檢察署檢察官
    被      告  甲○○
右列被告因違反毒品危害防制條例案件，經檢察官聲請簡易判決處刑（八十八年度偵
字第五Ｏ四號），經本院鳳山簡易庭認不宜依簡易判決處刑，移送本院刑事庭，本院
判決如左：
    主  文
甲○○連續施用第二級毒品，處有期徒刑陸月，如易科罰金，以佰元折算壹日。
含有第二級毒品安非他命殘渣之自製燈泡（玻璃）吸食器貳個、夾鏈袋貳個、吸管貳
支及水煙斗吸食器組，均沒收銷燬之。
    事  實
一、甲○○前因施用毒品案件，經依本院以民國八十七年度毒聲字第九九一號裁定送
    觀察、勒戒後，無繼續施用毒品之傾向，由臺灣高雄地方法院檢察署檢察官於八
    十七年七月二十九日以八十七年度偵字第一五九八四號不起訴處分確定。復基於
    施用第二級毒品安非他命之概括犯意，自八十七年十一月五日某時許起至同年十
    二月二十四日凌晨四時被查獲前之某時許止，在高雄縣鳳山市○○路附近電玩店
    之廁所內、高雄市○鎮區○○路公園內之公廁及高雄縣鳳山市○○路一Ｏ六巷五
    一號二樓（公訴人誤載之一，應予更正）等處，以不詳之方法，連續施用第二級
    毒品安非他命多次，為警於八十七年十二月二十四日凌晨四時許，在高雄縣鳳山
    市○○路一Ｏ六巷五一號二樓查獲，並扣得甲○○施用毒品所用之含有第二級毒
    品安非他命殘渣之自製燈泡（玻璃）吸食器二個、夾鏈袋二個、吸管二支及水煙
    斗吸食器三組。其經依本院以八十八年度毒聲字第四六四七號裁定送觀察、勒戒
    後，認有繼續施用毒品傾向。
二、案經高雄市政府警察局鼓山分局報請臺灣高雄地方法院檢察署檢察官聲請簡易判
    決處刑，經本院鳳山簡易庭認不宜依簡易判決處刑，移送本院。
    理  由
一、訊據被告甲○○對於右揭犯罪事實，除否認上開含有第二級毒品安非他命殘渣之
    自製燈泡（玻璃）吸食器二個、夾鏈袋二個、吸管二支及水煙斗吸食器三組為其
    所有外，餘均坦承不諱，辯稱：上開物品均非其所有云云。惟查，上開扣案物品
    係自被告所有放置於高雄市○○路一Ｏ六巷五一號二樓房間內之身分證及通訊錄
    旁衣服口袋之煙盒內所查獲，足認係被告所有供施用毒品所用之物，被告上開所
    辯，不足採信。此外，復有含有第二級毒品安非他命殘渣之自製燈泡（玻璃）吸
    食器二個、夾鏈袋二個、吸管二支及水煙斗吸食器三組（經均送請高雄醫學院附
    設中和紀念醫院檢驗，均有甲基安非他命反應，確含有第二級毒品安非他命殘渣
    ，此分別有該院八十八年八月十日Ｂ0000000、Ｂ0000000、Ｂ0
    000000號、Ｂ0000000檢驗報告單共四紙在卷可考）扣案可稽。又
    被告前因施用第二級毒品安非他命案件，經依本院以八十七年度毒聲字第九九一
    號裁定送觀察、勒戒後，認無繼續施用毒品之傾向，由臺灣高雄地方法院檢察署
    檢察官為不起訴處分確定，有該署檢察官八十七年七月二十九日以八十七年度偵
    字第一五九八四號不起訴處分書影本一份在卷足憑，其於五年內再犯毒品危害防
    制條例第十條之罪，經本院以八十八年度毒聲字第四六四七號裁定送觀察、勒戒
    後，認有繼續施用毒品傾向，有臺灣高雄看守所附設勒戒處所八十八年一月五日
    高所正戒勒字第Ｏ二Ｏ號函送之證明書一紙附卷可參，事證明確，被告犯行洵堪
    認定，應予依法論科。
二、按安非他命業經公告屬於毒品危害防制條例第二條第二項第二款規定之第二級毒
    品，被告施用第二級毒品安非他命之行為，核犯毒品危害防制條例第十條第二項
    之施用第二級毒品罪。其先後多次施用第二級毒品安非他命之犯行，時間緊接，
    犯罪構成要件相同，顯係基於概括之犯意反覆為之，應依連續犯之規定論以一罪
    ，並依法加重其刑。其於施用前後持有第二級毒品安非他命，亦係基於概括之犯
    意，本應以連續持有論，惟其持有後，進而施用，其持有之低度行為為施用之高
    度行為所吸收，不另論罪。爰審酌被告前因施用毒品，甫經觀察、勒戒釋放後，
    無視國家杜絕毒品之政策，猶再施用第二級毒品安非他命，惟所生危害僅戕害自
    身健康，及其犯後坦承大部分犯行，態度良好等一切情狀，量處如主文所示之刑
    ，並諭知易科罰金之折算標準。又扣案供被告施用毒品之含有第二級毒品安非他
    命殘渣之自製燈泡（玻璃）吸食器二個、夾鏈袋二個、吸管二支及水煙斗吸食器
    三組，與其上第二級毒品安非他命殘渣之毒品無從分析剝離，均視同毒品，應均
    宣告沒收銷燬之。
三、至被告因本案送強治戒治期間，前經本院於八十八年五月二十四日以八十八年度
毒聲字三七五一號裁定停止戒治，所餘期間付保護管束，其於保護保束期間之八
    十八年九月八日為警查獲復有施用第二級毒品安非他命之犯行，有高雄縣衛生局
    八十八年九月十八日八八煙檢字第二一四六號煙毒尿液檢驗成績書一紙在卷可稽
    ，按此部分犯行係在戒治以後再犯，與本案係在戒治前所犯，二者顯非基於概括
    犯意為之，被告此部分犯行僅構成違反保護管束應遵守事項情節重大，撤銷停止
    戒治保護管束之事由，與本案無連續犯之裁判上一罪關係，業由公訴人聲請本院
    撤銷停止戒治，附此敘明。
據上論斷，應依刑事訴訟法第二百九十九條第一項前段，毒品危害防制條例第十條第
二項、第二十條第三項、第十八條第一項前段，刑法第十一條、第五十六條、第四十
一條，罰金罰鍰提高標準條例第二條，判決如主文。
中      華      民      國      八十九    年    二      月    十六      日
                                  臺灣高雄地方法院刑事庭
                                      審判長法  官  蘇秋津
                                            法  官  顏世傑
                                            法  官  丁智慧
右正本證明與原本無異。
如不服本判決，應於送達後十日內，向本院提出上訴狀。
                                            書記官  陳朝宗
中      華      民      國      八十九    年    二      月    廿三      日
附錄本判決論罪之法條：
毒品危害防制條例第十條第二項
施用第二級毒品者，處有期徒刑三年以下有期徒刑。


司法院資訊處製作；財團法人民間司法改革基金會備份。
